【裁判字號】    89,易,5253
【裁判日期】    900109
【裁判案由】    毒品危害防制條例
【裁判全文】
臺灣高雄地方法院刑事判決                        八十九年度易字第五二五三號
    公  訴  人  臺灣高雄地方法院檢察署檢察官
    被      告  甲○○
右列被告因毒品危害防制條例案件，經檢察官提起公訴（八十九年度毒偵字第號），
本院判決如左：
    主  文
甲○○施用第二級毒品，處有期徒刑肆月，如易科罰金，以參佰元折算壹日。
    事  實
一、甲○○前因施用毒品案件，經本院先後以裁定送觀察、勒戒，結果均認無繼續施
    用毒品之傾向，嗣分別經台灣高雄地方法院檢察署檢察官以八十八年度毒偵字第
    一二三九號、八十九年度毒偵字第四一二四號為不起訴處分在案，詎仍不知悔改
    ，復於民國八十九年七月二十日十三時起回溯九十六小時內之某時，在不詳地點
    、以不詳方式施用第二級毒品安非他命，為警在高雄縣大寮鄉○○村○○路六十
    九號住處內搜索，並採其尿液送驗而查獲。
二、案經高雄市政府警察局苓雅分局移送台灣高雄地方法院檢察署檢察官偵查起訴。
    理  由
一、訊據被告甲○○矢口否認有右開犯行，辯稱：我自前案觀察、勒戒回來後就未再
    吸食過安非他命云云。惟查，被告於八十九年七月二十日十三時經警搜索並採尿
    ，其尿液經高雄市立凱旋醫院檢驗之結果，係呈甲基安非他命陽性反應，此有該
    院煙毒尿液檢驗成績書一紙附卷可稽，又甲基安非他命口服投與後約百分之七十
    於二十四小時內自尿中排出，約百分之九十於九十六小時內自尿中排出，由於目
    前國內尿液中甲基安非他命之檢驗僅為鑑定其是否呈陽性反應尚未定其含量，且
    甲基安非他命成份之檢出與其投與方式、投與量、個人體質、採尿時間與檢測儀
    器之精密度等諸多因素有關，因此僅憑尿液中呈安非他命陽性反應，並無法確實
    推算吸食時間之長短，惟依上述資料推斷，最常可能不會超過四日，此有行政院
    衛生署藥物食品檢驗局（81）藥檢壹字第001156號函可稽，是足認被告於八十九
    年七月二十日十三時起回溯九十六小時內之某時，確有施用安非他命，被告上開
    辯解，顯係卸責之詞，不足採信。又被告前因施用毒品案件，經本院先後以裁定
    送觀察、勒戒，結果均認無繼續施用毒品之傾向，嗣分別經台灣高雄地方法院檢
    察署檢察官以八十八年度毒偵字第一二三九號、八十九年度毒偵字第四一二四號
    二次為不起訴處分確定，有不起訴處分書二份在卷可憑，其於五年內再犯毒品危
    害防制條例第十條第二項之罪，係屬三犯。事證明確，被告犯行洵堪認定。
二、查安非他命係毒品危害防制條例第二條第二項所稱之第二級毒品，不得持有、施
    用，被告竟持之以施用，核其所為，係犯毒品危害防制條例第十條第二項之施用
    第二級毒品罪。其持有安非他命後，進而施用，其持有行為應被施用行為所吸收
    ，不另論罪。爰審酌被告前因施用毒品，經檢察官二次依勒戒、觀察後無繼續施
    用傾向為不起訴處分確定後，仍不知悔改警惕，猶繼續施用毒品，顯見意志不堅
    ，惟其犯罪係自戕行為及犯後已坦承犯行，態度良好等一切情狀，量處如主文所
    示之刑，並諭知易科罰金之折算標準，以資懲儆。
據上論斷，應依刑事訴訟法第二百九十九條第一項前段，毒品危害防制條例第十條第
二項、第二十條第三項，刑法第十一條、第四十一條，罰金罰鍰提高標準條例第二條
，判決如主文。
中      華      民      國      九十      年      一      月      九    日
                                  臺灣高雄地方法院刑事庭
                                      法  官    吳  宏  榮
右正本證明與原本無異。
如不服本判決，應於判決送達後十日內，向本院提出上訴狀。
                                      書記官    呂  怜  勳
中      華      民      國      九十      年      一      月      十    日
附錄本案論罪科刑法條：
毒品危害防制條例第十條第二項
施用第二級毒品者，處三年以下有期徒刑。


司法院資訊處製作；財團法人民間司法改革基金會備份。
